臺灣臺南地方法院刑事判決　　　　　　　99年度易字第1667號
公　訴　人　臺灣臺南地方法院檢察署檢察官
被　　　告　王宗偉
上列被告因違反毒品危害防制條例案件，經檢察官提起公訴（99
年度營偵字第1404號），本院判決如下：
    主  文
王宗偉共同持有第三級毒品純質淨重貳拾公克以上，處有期徒刑
陸月，如易科罰金，以新臺幣壹仟元折算壹日，扣案之ＭＤＡ貳
顆（驗前淨重共計零點伍零捌公克，驗餘淨重共計零點參陸柒公
克）、ＭＤＭＡ壹顆（驗前淨重零點貳貳陸公克，驗餘淨重零點
貳壹壹公克）及愷他命貳大包【驗前淨重依序為玖拾玖點壹玖公
克、玖拾捌點玖零公克，驗餘淨重依序為玖拾玖點壹陸公克、玖
拾捌點捌柒公克，驗前之純質淨重依序為柒拾捌點零伍參公克、
柒拾壹點玖柒玖公克（小數點以下第三位數採四捨五入計算），
含包裝袋貳個】均沒收銷燬。
    事  實
一、王宗偉與成年友人黃昱民（另案經檢察官偵辦）均明知MDA
    、MDMA（俗稱搖頭丸）及愷他命（Ketamine，俗稱K他命）
    分係毒品危害防制條例第2條第2項第2款、第3款所列管之第
    二級、第三級毒品，非經許可，不得持有，渠二人仍共同基
    於持有第二級及第三級毒品之犯意聯絡，由王宗偉駕駛車牌
    號碼5719-WK號自小客車搭載黃昱民，於民國99年7月16日晚
    上10時許至國道一號高速公路臺南永康交流道附近，二人合
    資新臺幣5萬2千元，向真實姓名年籍不詳、綽號「兄仔」之
    男子，購入純質淨重20公克以上之愷他命 2大包【純度依序
    為78點69%、72點78%，驗前淨重依序為99點19公克、98點90
    公克，驗餘淨重依序為99點16公克、98點87公克，驗前之純
    質淨重依序為78點053公克、71點979公克（小數點以下第3
    位數採四捨五入計算）】，以及同由「兄仔」受贈第二級毒
    品MDA2顆（驗前淨重共計0點508公克，驗餘淨重共計0點367
    公克）、MDMA1顆（驗前淨重 0點226公克，驗餘淨重0點211
    公克），而同時共同持有第二級毒品 MDA、MDMA及第三級毒
    品愷他命。嗣王宗偉於99年7月17日凌晨0時20分許，駕駛上
    開自小客車搭載黃昱民途經國道一號高速公路北向 280公里
    處之新營收費站時，因行車不穩為警攔檢，經警在王宗偉放
    置於車上之手提包內，扣得前開王宗偉與黃昱民共同持有之
    MDA1顆、MDMA2顆及愷他命2大包，始查獲上情。
二、案經內政部警政署國道公路警察局第四警察隊報請臺灣臺南
    地方法院檢察署檢察官偵查起訴。
    理  由
一、本件係經被告王宗偉於準備程序為有罪之表示，而經本院裁
    定以簡式審判程序加以審理，依刑事訴訟法第273條之2、第
    159條第2項規定，不適用傳聞法則有關限制證據能力之相關
    規定，合先敘明。
二、訊據被告對於上開事實均坦承不諱，核與證人黃昱民於司法
    警察調查中及偵訊中之陳述情節相符，復有高雄市立凱旋醫
    院 99年9月24日高市凱醫驗字第14005號、99年10月7日高市
    凱醫驗字第13874號濫用藥物成品檢驗鑑定書各1份及職務報
    告書1份、扣案物相片3張可稽，並有MDA2顆（驗前淨重共計
    0點508公克，驗餘淨重共計 0點367公克）、MDMA1顆（驗前
    淨重0點226公克，驗餘淨重0點211公克）及愷他命2大包【
    純度依序為78點69%、72點78%，驗前淨重依序為99點19公克
    、98點90公克，驗餘淨重依序為99點16公克、98點87公克，
    依上開驗前淨重按純度計算，驗前之純質淨重依序為78點05
    3公克、71點979公克（小數點以下第 3位數採四捨五入計算
    ）】扣案為證，事證明確，被告犯行洵堪認定。
三、核被告所為，係犯毒品危害防制條例第11條第 2項之持有第
    二級毒品罪及同條第 5項之持有第三級毒品純質淨重20公克
    以上之罪。被告與黃昱民就上開犯行，有犯意之聯絡及行為
    之分擔，應為共同正犯；又被告以一個持有行為，同時持有
    上揭第二級毒品及純質淨重20公克以上之第三級毒品，係一
    行為同時觸犯上開二罪名，為想像競合犯，應依刑法第55條
    規定，從重論以毒品危害防制條例第11條第5項之罪。
四、爰審酌被告非法持有第二級毒品及第三級毒品，造成毒品流
    竄擴散之風險，且持有之第三級毒品之純質淨重合計重達15
    0點032公克，數量非微，一旦流散出去，將戕害多人身心並
    危及社會治安，危險程度非低，然念其先前未曾受有期徒刑
    以上刑之宣告，有臺灣高等法院被告前案紀錄表可憑，素行
    尚非不良，犯後亦知坦承犯行，犯後態度堪稱良好等一切情
    狀，量處如主文所示之刑，並諭知如易科罰金之折算標準。
    扣案之MDA2顆（驗前淨重共計 0點508公克，驗餘淨重共計0
    點367公克）、MDMA1顆（驗前淨重 0點226公克，驗餘淨重0
    點211公克），係為第二級毒品，且同扣案之愷他命2大包【
    純度依序為78點69%、72點78%，驗前淨重依序為99點19公克
    、98點90公克，驗餘淨重依序為99點16公克、98點87公克，
    驗前之純質淨重依序為78點053公克、71點979公克（小數點
    以下第 3位數採四捨五入計算）】，係屬無正當理由而擅自
    持有者，又該愷他命之包裝袋 2個因與愷他命無從剝離而須
    視同一體之故，均依毒品危害防制條例第18條第 1項規定併
    予沒收銷燬，又鑑驗所耗損之 MDA、MDMA及愷他命既已滅失
    ，即無庸宣告沒收銷燬。至於扣案之磨粉工具 1組，被告陳
    稱並未曾使用該物供本件持有第二級、第三級毒品時使用等
    語，此外檢察官亦未舉證說明該物與本件犯罪之實行有何關
    連，既無從認與本件犯行之實行相關，尚無從併予宣告沒收
    或沒收銷燬，附此敘明。
據上論斷，應依刑事訴訟法第299條第1項前段、第 273條之1第1
項，毒品危害防制條例第11條第2 項、第5項、第18條第1項，刑
法第11條、第28條、第55條、第41條第1項，判決如主文。
本案經檢察官宋文宏到庭執行職務。
中    華    民    國   100    年    1     月    6     日
                  刑事第三庭  法  官  陳威龍
以上正本證明與原本無異。
如不服本判決應於收受本判決後10日內向本院提出上訴書狀，並
應敘述具體理由。其未敘述上訴理由者，應於上訴期間屆滿後20
日內向本院補提理由書狀（均須按他造當事人之人數附繕本）「
切勿逕送上級法院」。
                              書記官  蘇嬿合
中    華    民    國   100    年    1     月    6     日
附錄論罪科刑法條
毒品危害防制條例第11條第2項、第5項
持有第二級毒品者，處 2 年以下有期徒刑、拘役或新臺幣 3 萬
元以下罰金。
持有第三級毒品純質淨重二十公克以上者，處 3 年以下有期徒
刑，得併科新臺幣 30 萬元以下罰金。